# IFRS 对“账面余额”“账面价值”和“可变现净值”明确的定义和划分

提问人：san2014 时间：2012-07-03 09:45:49
在IAS2中我找到了“可变现净值”的定义，但是未找到对于“账面余额”和“账面价值”的定义以及其差异。请各位老师指教！

回答人：chenyiwei
IFRS下没有单独列出“帐面余额”的概念，但对“帐面价值”（book value; carrying amount）的使用很多。